【裁判字號】    92,訴,1274
【裁判日期】    920917
【裁判案由】    毒品危害防制條例
【裁判全文】
臺灣板橋地方法院刑事判決                        九十二年度訴字第一二七四號
    公  訴  人  臺灣板橋地方法院檢察署檢察官
    被      告  甲○○
右列被告因毒品危害防制條例案件，經檢察官提起公訴（九十二年度毒偵字第六八號
），本院判決如左：
    主  文
甲○○連續施用第一級毒品，累犯，處有期徒刑玖月，扣案之第一級毒品海洛因殘渣
袋陸小包沒收銷燬；又連續施用第二級毒品，累犯，處有期徒刑伍月，扣案吸管貳支
沒收；應執行有期徒刑壹年，扣案之第一級毒品海洛因殘渣袋陸小包沒收銷燬、吸管
貳支沒收之。
    事  實
一、甲○○前於民國八十六年間因竊盜案件，經臺灣彰化地方法院八十六年易字第二
    七一三號判決有期徒刑一年四月，復經臺灣高等法院臺中分院八十七年上易字第
    五三六號判決駁回上訴確定，甫於九十年三月三十日假釋出獄，並於同年七月二
    十二日假釋期滿未經撤銷而執行完畢。又因施用毒品案件，經裁定送觀察、勒戒
    ，認有繼續施用毒品傾向，經裁定入戒治處所施以強制戒治，再經裁定停止戒治
    付保護管束，於八十九年五月二十七日保護管束期滿，由臺灣板橋地方法院檢察
    署檢察官於八十九年七月十二日以八十九年度戒毒偵字第四三三號不起訴處分確
    定。詎甲○○於九十一年十二月十六日在臺北縣新莊市○○街四九號住處，以海
    洛因摻入香煙內、安非他命置入玻璃球燒烤之方式，分別連續施用第一級毒品海
    洛因、第二級毒品安非他命各二次。嗣於九十一年十二月十七日十二時三十分許
    ，在臺北縣新莊市○○路二六七巷巷口為警查獲，並扣得第一級毒品海洛因殘渣
    袋六小包、吸管二支。
二、案經臺北縣政府警察局新莊分局報請臺灣板橋地方法院檢察署檢察官偵查起訴。
    理  由
一、訊據被告對於右揭連續施用海洛因、安非他命等犯行坦承不諱（詳參本院九十二
    年八月二十九日審判筆錄），其為警查獲時所採集之尿液經臺灣檢驗科技股份有
    限公司以ＥＩＡ酵素免疫分析法初步檢驗，並以ＧＣ／ＭＳ氣相層析質譜儀分析
    法確認檢驗，結果呈嗎啡陽性及安非他命陽性反應，此有該公司濫用藥物尿液檢
    驗報告、臺北縣政府警察局新莊分局查獲毒品危害防制條例案姓名對照表（編號
    ：３８０２２號）各一紙附卷可稽，足證被告之自白與事實相符，被告施用第一
    級毒品海洛因及第二級毒品安非他命等犯行堪以認定。次查，被告先前如事實欄
    所載，因施用毒品案件，經裁定送觀察、勒戒，認有繼續施用毒品傾向，經裁定
    入戒治處所施以強制戒治，再經裁定停止戒治付保護管束，於八十九年五月二十
    七日保護管束期滿，由臺灣板橋地方法院檢察署檢察官於八十九年七月十二日以
    八十九年度戒毒偵字第四三三號不起訴處分確定等情，有前開不起訴處分書一份
    、臺灣高等法院被告全國前紀錄表一份在卷可按，被告經強制戒治期滿而由檢察
    官為不起訴處分確定後，五年內再犯本件施用第一級毒品犯行，殆無疑問。綜上
    所述，本案事證已臻明確，被告犯行洵堪認定。
二、核被告甲○○所為，係犯毒品危害防制條例第十條第一項、第二項施用第一級、
    第二級毒品罪。其施用前後持有海洛因、安非他命之低度行為，應為施用海洛因
    、安非他命之高度行為所吸收，不另論罪；其分別先後二次施用第一級毒品海洛
    因、第二級毒品安非他命之行為，時間密接，犯罪構成要件相同，顯係基於概括
    犯意為之，為連續犯，應依刑法第五十六條之規定，僅論以一罪，並加重其刑；
    被告所犯上揭二罪間，犯意個別而行為互殊，應予分別論罪，合併處罰。被告於
    八十六年間因竊盜案件，經臺灣彰化地方法院八十六年易字第二七一三號判決有
    期徒刑一年四月，復經臺灣高等法院臺中分院八十七年上易字第五三六號判決駁
    回上訴確定，甫於九十年三月三十日假釋出獄，並於同年七月二十二日假釋期滿
    未經撤銷而執行完畢等情，亦有臺灣高等法院被告全國前案紀錄表在卷可按，被
    告前受有期徒刑執行完畢於五年以內再犯本件有期徒刑以上之罪，為累犯，應依
    刑法第四十七條規定，遞加重其刑。爰審酌被告犯罪之動機、目的、手段、所生
    戕害其身心情形等一切情狀，分別量處如主文所示之刑，並定其應執行之刑。扣
    案之海洛因殘渣六小包，不問屬於犯人與否，應依毒品危害防制條例第十八條第
    一項前段規定沒收銷燬；至施用毒品之器具吸管二支，係被告所有供本件犯罪所
    用之物，業據被告供述在卷，爰依刑法第三十八條第一項第二款規定沒收。被告
    於九十一年十二月十七日另一次施用第一級毒品海洛因、第二級毒品安非他命之
    犯行，與本件起訴有罪之部分，時間緊密，所犯又係構成要件相同之罪名，顯基
    於概括犯意為之，為連續犯，屬裁判上一罪之關係，起訴效力所及，本院自得併
    予審理，附此敘明。
據上論斷，應依刑事訴訟法第二百九十九條第一項前段，毒品危害防制條例第十條第
第一項、第二項、第十八條第一項前段，刑法第十一條前段、第五十六條、第四十七
條、第三十八條第一項第二款、第五十一條第五款，判決如主文。
本案經檢察官壽勤偉到庭執行職務。
中      華      民      國    九十二    年      九      月     十七     日
                                  臺灣板橋地方法院刑事第四庭
                                      法  官    徐  子  涵
右正本證明與原本無異。
如不服本判決，應於判決送達後十日內向本院提出上訴狀。
                                      書記官    彭  麗  紅
中      華      民      國      九十二      年    十    月     十三     日
論罪法條
毒品危害防制條例第十條：
施用第一級毒品者，處六月以上五年以下有期徒刑。
施用第二級毒品者，處三年以下有期徒刑。


司法院資訊處製作；財團法人民間司法改革基金會備份。
